臺灣高雄地方法院民事裁定
108年度消債更字第114號
聲  請  人  黃盛祥即黃聖祥即黃銘緯即黃憲偉
0000000000000000

0000000000000000

代  理  人  洪國欽  
上列當事人因消費者債務清理事件聲請更生，本院裁定如下：
    主  文
聲請人黃盛祥即黃聖祥即黃銘緯即黃憲偉自民國一百零八年七月
二十九日下午四時起開始更生程序。
命司法事務官進行本件更生程序。
    理  由
一、本件聲請意旨略以：伊無力清償債務，曾依中華民國銀行公
    會會員辦理消費金融案件無擔保債務協商機制請求共同協商
    債務方案成立，約定自民國95年6月起，分80期，年利率4.8
    8％，每月清償新臺幣（下同）10,701元。然勉為償還數期後
    仍不得已毀諾，因聲請人有不能清償債務或有不能清償之虞
    ，復未經法院裁定開始清算程序或宣告破產，爰依法聲請准
    予裁定更生等語。
二、按債務人不能清償債務或有不能清償之虞者，得依本條例所
    定更生或清算程序，清理其債務。債務人無擔保或無優先權
    之債務總額未逾1,200萬元者，於法院裁定開始清算程序或
    宣告破產前，得向法院聲請更生。法院開始更生程序之裁定
    ，應載明其年、月、日、時，並即時發生效力。法院裁定開
    始更生或清算程序後，得命司法事務官進行更生或清算程序
    ，必要時得選任律師、會計師或其他適當之自然人或法人一
    人為監督人或管理人。消費者債務清理條例第3條、第42條
    第1項、第45條第1項及第16條第1項分別定有明文。
三、經查：
  ㈠聲請人所主張上開事實，業據其提出財產及收入狀況說明書
    （108年度司消債調字第86號卷，下稱調卷，第6至10頁）、
    債權人清冊（調卷第11至13頁）、財團法人金融聯合徵信中
    心前置協商專用債權人清冊（調卷第16至17頁）、財政部高
    雄國稅局105年及106年度綜合所得稅各類所得資料清單及總
    歸戶財產查詢清單（調卷第18至20頁）、勞工保險被保險人
    投保資料表（調卷第27至28頁）、戶籍謄本（本案卷第38頁
    ）、信用報告（本案卷第40頁）、在職證明（本案卷第42頁
    ）、存摺（本案卷第48至59頁）、商業保險投保資料查詢結
    果表（本案卷第60頁）等在卷可參。
  ㈡經核，聲請人於95年間協商成立後，繳納數期即未行繳款，
    最大債權銀行新竹商業銀行於96年10月報送毀諾（見本案卷
    第79頁渣打銀行陳報狀暨協議書等），而聲請人稱毀諾時因
    收入減少致無法繼續履行等語（見本案卷第34頁），債權人
    渣打銀行則未提出聲請人申請上開協商時曾提出之收入等相
    關證明，如依勞工保險被保險人投保資料表所示，聲請人於
    96年9月自職業工會退保（見調卷第28頁），是銀行通報毀
    諾時即96年10月，聲請人亦未受雇任何公司或商號而投保勞
    保，以其工作狀況非屬固定，其陳稱無法負擔每月10,701元
    之還款金額，並無違常。是聲請人主張其於與債權銀行達成
    前開協商結論後，已因不可歸責於己之事由致履行顯有重大
    困難，尚屬可信。
  ㈢次查，聲請人於106年及107年度申報所得分別為192,596元、
    231,804元（其中財團法人台灣兒童暨家庭扶助基金會高雄
    市北區分事務所所得均為38,400元，艾多美股份有限公司所
    得分別為101,996元、173,004元），另其自陳聲請更生前2
    年內有該等所得共460,258元，名下無財產，勞工保險投保
    單位為屏東縣油漆業職業工會。又聲請人陳稱目前從事三份
    工作：⒈於財團法人台灣兒童暨家庭扶助基金會高雄市北區
    分事務所擔任志工爸爸、⒉於朋友開設之工作室「塔羅駅站
    」擔任塔羅師、⒊艾多美股份有限公司直銷推銷員；而據艾
    多美股份有限公司函覆之所得明細所載108年1月至4月共領
    取46,605元，至擔任塔羅師之收入則自陳每月約為4,000元
    等情，此有上開綜合所得稅各類所得資料清單、財產歸屬清
    單、勞工保險被保險人投保資料表、在職證明、財團法人中
    山管理教育基金會函覆鐘點費、財團法人台灣兒童暨家庭扶
    助基金會高雄市北區分事務所函覆扣繳憑單暨簽收證明單、
    艾多美股份有限公司所得明細及本院依職權調閱107年度稅
    務電子閘門財產所得調件明細表在卷可參（調卷第18至20頁
    、第27至28頁、本案卷第19至29頁、第42頁、第67頁）。則
    在查無聲請人有其他收入來源之情形下，佐以其於台灣兒童
    暨家扶基金會之所得平均每月3,200元（計算式：38,400÷12
    ＝3,200)，加計艾多美公司直銷所得平均每月11,651元（計
    算式：46,605÷4＝11,651）及其自陳擔任塔羅師之每月收入4
    ,000元，合計18,851元，而其107年平均每月所得19,317元
    （計算式：231,804÷12＝19,317）尚高於上開證明資料所示
    收入，是本院認以每月19,317元作為核算其現在償債能力之
    基礎，較為妥適。
  ㈣關於聲請人個人日常必要支出部分，聲請人陳稱其與配偶共
    同租屋居住，每月房租7,000元及停車位使用費1,000元以現
    金交付，此有房屋租賃契約書在卷可稽（本案卷第61至63頁
    ）。按債務人必要生活費用，以最近一年衛生福利部或直轄
    市政府所公告當地區每人每月最低生活費一點二倍定之，本
    條例第64條之2第1項定有明文。本院參酌衛福部社會司所公
    告108年度高雄市最低生活費標準為13,099元，則聲請人每
    月生活所必需除有特殊情形並有證據證明者外，自宜以此數
    額之1.2倍即15,719元為度，始得認係必要支出。又上開最
    低生活費用之標準，係照當地最近1年平均每人消費支出60％
    ，依其基準之家庭收支調查報告調查表格式所示有關經常性
    支出之調查項目，其原即包括利息支出、食品、衣著、房租
    及水費、電費、醫療保健、交通、娛樂、教育等基本生活需
    求。本院認在聲請人未能立證證明其有其他特殊需求之情形
    下，其個人必要生活費用即應以此為限度。
四、綜上所述，以聲請人現每月收入19,317元為其償債能力基準
    ，扣除個人必要生活費15,719元後，餘3,598元，而聲請人
    目前負債總額為1,749,624元（參調卷第53頁，共5家金融機
    構債權合計1,262,715元，及調卷第54頁合庫資產公司486,9
    09元），以聲請人每月所餘按月攤還結果，需約40年（計算
    式：1,749,624÷3,598÷12＝40.5）始能清償完畢，應認其已
    不能清償債務。此外，聲請人無擔保或無優先權之債務總額
    未逾1,200萬元，且無本條例第6條第3項、第8條或第46條各
    款所定駁回更生聲請之事由存在，則聲請人聲請更生為有理
    由，應予准許，爰命司法事務官進行本件更生程序。
五、依本條例第11條第1項、第45條第1項，裁定如主文。
中　　華　　民　　國　　108 　年　　7 　　月　　29　　日
                  民事庭　法　官　沈建興
以上正本係照原本作成。
本裁定不得抗告。
中　　華　　民　　國　　108 　年　　7 　　月　　29　　日
                          書記官  胡美儀